【裁判字號】    90,再抗,22
【裁判日期】    900430
【裁判案由】    聲明異議
【裁判全文】
臺灣高等法院民事裁定  九十年度再抗字第二二號
      聲  請  人  甲○○
      法定代理人  黃藍秀金
      訴訟代理人  黃典隆
右聲請人與相對人台北縣政府間聲明異議事件，聲請人對於中華民國九十年一月十七
日本院八十九年度抗字第二四九○號確定裁定，聲請再審，本院裁定如左：
      主    文
聲請駁回。
聲請費用由聲請人負擔。
      理    由
一、按當事人對於確定之判決或裁定，僅得以提起再審之訴或聲請再審之方法聲明不
    服，故其訴狀內雖誤用其他名稱，仍應以提起或聲請再審論。本件聲請人民國九
    十年二月十五日訴狀雖記載「抗告狀」，惟其真意應係就本院八十九年度抗字第
    二四九○號九十年一月十七日所為之確定裁定（下稱原確定裁定）不服而聲請再
    審，故以聲請再審論，合先明。
二、聲請意旨略以：原確定裁定之主文未記載訴訟標的，有違民事訴訟法第二百二十
    六條第一項第三款之規定，適用法規顯有錯誤，依民事訴訟法第五百零七條準用
    同法第四百九十六條第一項第一款規定，對原確定裁定聲請再審。
三、按民事訴訟法第四百九十六條第一項第一款所謂適用法規顯有錯誤，係指確定判
    決就事實審法院所確定之事實而為法律上之判斷，有適用法規顯有錯誤之情形；
    即確定判決違背法規或現存判例解釋者而言，最高法院七十一年度台再字第三○
    號、五十七年台上字第一○九一號著有判例。
四、經查，原確定裁定係以「本院八十九年十二月六日裁定係駁回聲請人（即抗告人
    ）對於不得抗告之裁定提起抗告，自無脫漏法律關係之可言，聲請人之聲請，於
    法不合，而駁回聲請人補充裁定之聲請」，經核並無適用法規顯有錯誤之情形。
    至聲請人指摘原裁定主文未記載訴訟標的，與民事訴訟法第二百二十六條第一項
    第三款規定有違云云。然查，判決書應記載「主文」固為民事訴訟法第二百二十
    六條第一項第三款所明定，惟「主文」者，即法院就當事人請求判決之事項或提
    出之答辯所為裁判之結論，原確定裁定主文已明載「聲請駁回。聲請訴訟費用由
    聲請人負擔。」，與民事訴訟法第二百二十六條第一項第三款規定，並無不合，
    自無適用法規顯有錯誤之情形。聲請人據此認原確定裁定有民事訴訟法第四百九
    十六條第一項第一款之再審事由，對之聲請再審，自難謂有理由。
五、另抗告人主張臺灣板橋地方法院八十七年度訴更字第三號事件，尚未終結，應續
    行訴訟乙節，與原確定裁定無涉，非屬本件審究範圍，併此明。
六、據上論結，本件再審之聲請為無理由。裁定如主文。
中      華      民      國    九十      年      四      月      三十    日
                                        民事第十四庭
                                            審判長法  官  張  劍  男
                                                  法  官  蘇  芹  英
                                                  法  官  蔡  芳  齡
右正本係照原本作成。
不得再抗告。
中      華      民      國    九十      年      五      月       四     日
                                                  書記官  蔡  錦  輝


司法院資訊處製作；財團法人民間司法改革基金會備份。
